臺灣臺中地方法院刑事判決　　　　　　　　　　　九十三年度中簡上字第一三三號
　　上　訴　人　臺灣臺中地方法院檢察署檢察官
　　被　　　告　甲○○
右上訴人因被告傷害案件，不服本院臺中簡易庭九十三年度中簡字第二八五號中華民
國九十三年二月五日第一審簡易判決（聲請簡易判決處刑案號：九十二年度偵字第二
三０九三號），提起上訴，本院管轄第二審之合議庭判決如左：
    主  文
上訴駁回。
    事  實
一、甲○○於民國九十二年九月六日凌晨二時許，在臺中市○○○街○段四二八號「
    甲味仙」檳榔攤前巧遇乙○○，惟二人因細故發生爭執，甲○○竟基於傷害人身
    體之犯意，持檳榔攤前桌子上之空酒瓶毆打乙○○，致乙○○受有頭部多次穿刺
    傷等傷害。
二、案經乙○○訴由臺灣臺中地方法院檢察署檢察官偵查後聲請簡易判決處刑。
    理  由
一、訊據被告甲○○對於右揭時、地持空酒瓶毆打告訴人頭部之事實坦承不諱，核與
    告訴人乙○○於警詢、偵查、本院審理中指訴之情節相符，並有中國醫藥大學附
    設醫院所出具之診斷證明書一紙在卷可稽，足認被告之自白與事實相符。本件事
    證明確，被告之犯行堪以認定。
二、核被告甲○○所為，係犯刑法第二百七十七條第一項之傷害罪。原審以被告罪證
    明確，適用刑法第二百七十七條第一項、第四十一條第一項前段，罰金罰鍰提高
    標準條例第一條前段、第二條之規定，予以論罪，判處被告有期徒刑三月，如易
    科罰金，以三百元折算一日，其認事用法並無不當，量刑亦屬妥適，應予維持。
    上訴人上訴意旨雖謂：「被告事後遇見告訴人，經告訴人質問當初何以狠心傷害
    告訴人時，竟向告訴人陳稱：『要怎樣都沒關係，你拿我沒辦法！』等語，顯見
    被告並無悔意，且被告在鄉里依然故我，酒後鬧事，影響社會治安，如不嚴懲被
    告，不知會有多少與告訴人相同之無辜民眾受害」云云，惟查：被告於本院審理
    程序中，已當庭表明願意賠償告訴人新台幣二萬元，卻遭告訴人拒絕，參以告訴
    人所受之傷害尚屬輕微，足認雙方未能達成和解乙節，尚難盡歸責於被告，自難
    因此認定被告犯後毫無悔意，再參諸被告尚未賠償之情狀，原即顯現於原審案卷
    ，當已為原審量刑時所審酌，尚難以此指摘原審量刑有何不當之處；此外，亦無
    積極證據足資證明被告確有上訴意旨所稱之事由，是上訴人仍執前詞，認原審量
    刑過輕云云，為無理由，應予駁回。
據上論斷，應依刑事訴訟法第四百五十五條之一第三項及第一項、第三百六十八條，
判決如主文。
中      華      民      國    九十三    年      六      月    二十四    日
                              臺灣臺中地方法院刑事第四庭
                                    審判長法  官  張  靜  琪
          法  官  羅  智  文
                                          法  官  王  世  華
右正本證明與原本無異。
不得上訴。
                                          書記官
中      華      民      國    九十三    年      六      月    二十四    日
